【裁判字號】    98,訴,1244
【裁判日期】    981013
【裁判案由】    損害賠償
【裁判全文】
臺灣高雄地方法院民事判決              98年度訴字第1244號
原      告  甲○○
被      告  台灣大哥大股份有限公司
                        樓之1.
法定代理人  丁○○
訴訟代理人  丙○○
上列當事人間請求損害賠償事件，本院於民國98年9月28日言詞
辯論終結，判決如下：
    主    文
原告之訴駁回。
訴訟費用新台幣仟元由原告負擔。
    事實及理由
一、原告主張：被告所屬岡山直營店門市店長乙○○於民國97年
    8 月16日，向伊謊稱若申辦預付卡型行動電話門號，內含新
    台幣（下同）345 元通話費，且撥打016 開頭之國際電話至
    菲律賓，每分鐘通話費為4.8 元，致伊陷於錯誤而同意申辦
    0000000000號行動電話門號，並再儲值3,000 元通話費，共
    有3,345 元通話費。嗣伊察覺通話費異常向被告電話客服查
    詢，經客服人員告知計價方式為每分鐘10.7元後，旋至被告
    所屬岡山直營門市索取通話明細表，經門市人員協助計算話
    費，確定以每分鐘10.7元計價，伊返家後再電洽被告客服人
    員，由訴外人即客服值班主任柯錦祥告知優惠時段已過，並
    表示編號B1220 劉姓客服人員願賠償200 元，請伊多加包涵
    ，伊於要求預付卡內剩餘儲值1,600 元均以每分鐘4.8 元計
    價遭拒後，遂向柯錦祥表示「只好法院見」，詎柯錦祥竟以
    「隨便你」等語恐嚇，伊因被告詐欺及恐嚇致受有損害等情
    。爰依據侵權行為提起本訴，並聲明：被告應令其員工柯錦
    祥、直營店店長乙○○、客服人員編號B1220 的劉先生及張
    秀葦當面真誠地向伊道歉。另賠償伊1 元（見本院卷第144
    頁）。
二、被告則以：預付卡通話計價方式，是依照當時的優惠內容，
    以手機撥打國際電話，開頭須先撥打016 ，始享有優惠，伊
    並未詐騙原告。又柯錦祥表示「隨便你」並無恐嚇原告之意
    ，伊未有詐欺、恐嚇之侵權行為等語，資為抗辯。並聲明：
    原告之訴駁回。
三、兩造對於下列事項不予爭執：
  (一)兩造確因原告購買預付卡話費計價方式衍生糾紛。
  (二)原告以被告前任法定代理人張孝威涉犯詐欺罪嫌，向臺灣臺
    北地方法院檢察署檢察官提起告訴，經臺灣臺北地方法院檢
    察署檢察官偵查終結後，認犯罪嫌疑不足，以98年度偵字第
    5955號、5956號及5957號等不起訴處分書為不起訴處分；原
    告不服向臺灣高等法院檢察署聲請再議，經臺灣高等法院檢
    察署檢察長認再議無理由，以98年度上聲議字第2420號處分
    書駁回再議聲請。
四、本院認本件之爭點為：被告是否詐欺、恐嚇原告？如有，則
    原告依據侵權行為法律關係，訴請被告應令其員工柯錦祥、
    直營店店長乙○○、客服人員編號B1220 的劉先生及張秀葦
    當面真誠地向伊道歉，並請求被告給付1 元，是否有理由（
    見本院卷第59頁、第144 頁）？茲分述如下：
  (一)關於原告訴請被告應令其員工柯錦祥、直營店店長乙○○、
    客服人員編號B1220 的劉先生及張秀葦當面真誠地向其道歉
    部分：
  1.按，起訴，應以訴狀表明應受判決事項之聲明，民事訴訟法
    第244 條第1 項第3 款定有明文。該款所稱之「應受判決事
    項之聲明」乃請求判決之結論，亦係請求法院應為如何判決
    之聲明，如當事人獲勝訴之判決，該聲明即成為判決之主文
    ，並為將來據以強制執行之依據及範圍。是以原告提起給付
    之訴，依上揭起訴必備程式之規定，所表明訴之聲明（給付
    內容及範圍）與法院所為之判決主文，均必須明確一定、具
    體合法、適於強制執行（最高法院98年度台上字第599 號裁
    判意旨參照）。
  2.查，原告起訴之聲明原為：被告應賠償原告1 元，及登報聯
    合報、中國時報、自由時報道歉（見本院卷第4 頁）。嗣原
    告於98年9 月28日審理期日撤回其中登報道歉部分（見本院
    卷第143 頁），另請求對其為詐騙、恐嚇之被告員工，向其
    誠心道歉，經本院行使闡明權一再曉諭原告特定其聲明後，
    原告仍表示其聲明為：「被告應令其員工柯錦祥、直營店店
    長乙○○、客服人員編號B1220 的劉先生、張秀葦等四人當
    面向我道歉，並且要真誠的向我道歉」（見本院卷第144 頁
    ）等情，有本院98年9 月28日言詞辯論筆錄1 份在卷足憑。
    然如何方屬「真誠地道歉」，常取決於接受道歉一方主觀之
    認知，並無客觀明確之標準，實難認原告前揭請求他人向其
    為「真誠地道歉」係明確、特定之聲明。況柯錦祥、乙○○
    、客服人員編號B1220 的劉先生及張秀葦，縱為被告員工，
    然是否向原告道歉關乎彼等人身自由，被告並無違反彼等意
    願，強令員工等應向原告道歉之權力，益見原告之聲明，縱
    為勝訴判決，亦不適於強制執行，揆諸前揭說明，原告此部
    分之起訴程式並非合法，既經一再命補正而迄不補正，自應
    予駁回。
  (二)關於原告以受詐騙、恐嚇為由訴請賠償1 元部分：
  1.查，柯錦祥於原告向其表示「法院見」時，始於電話中以「
    隨便你」回應原告乙節，為原告所自承（見本院卷第29頁、
    第56頁），揆諸上揭對話內容及前後文義以觀，僅在表明任
    由原告自行決定是否對於被告採取法律行動，顯見柯錦祥回
    以「隨便你」乙語，並非對原告之生命、身體、財產及自由
    等危害之通知。此外，原告與柯錦祥既於電話中為上開對話
    ，足見柯錦祥在告知「隨便你」之際，不可能作出諸如作勢
    毆打、割喉等其他肢體動作，自不能單憑柯錦祥於電話中告
    知「隨便你」等語，即認係屬恐嚇之行為。
  2.次查，原告因撥打106 開頭國際電話至菲律賓有促銷優惠，
    故於97年8 月間，而向被告之岡山店店長乙○○購買撥打促
    銷方案之預付卡，並再行儲值等情，業據證人乙○○於本院
    審理中證述明確（見本院卷第89至90頁），參諸原告亦自承
    乙○○係向其表示撥打016 開頭之國際電話係以每分鐘4.8
    元計價（見本院卷第91頁）等語以觀，堪認原告購買預付卡
    及儲值時，本即認知撥打106 開頭國際電話至菲律賓之通話
    費最多應以4.8 元計價。又原告自97年8 月16日購買預付卡
    並儲值後，迄至同年10月17日止，以016 方式撥打菲律賓國
    際電話，受話對象為Global電信公司用戶者，每分鐘通話費
    為4. 5元，受話對象非Global電信公司用戶者，每分鐘通話
    費為4.8 元等情，業據被告提出門號0000000000號發話通話
    明細影本、通話明細電腦擷取畫面影本、被告預付卡國際電
    話促銷價格公告文件影本（見本院卷第65至67頁、第108 至
    11 3頁、第114 至117 頁）在卷為憑，已堪認為真實。至原
    告雖主張：被告提出之發話通話明細記載不實云云，然迄未
    舉出其他事證以實其說，且兩造間之糾紛起因於通話費率之
    計算，被告因此所獲利益至多僅為原告購買預付卡及通話儲
    值之金額，與被告年營收之金額相較，顯屬微利，被告並無
    就此另行偽造不實通話記錄之動機，足徵被告所提前揭通話
    明細等證據資料，應屬真實可採。是以，原告以016 方式撥
    打至菲律賓之國際電話，不論受話對象是否為Global電信公
    司用戶，至少均以每分鐘4.8 以下之費率計算通話費，核與
    原告購買預付卡及儲值通話金額時，乙○○所告知之優惠內
    容相合，原告自未受詐欺。
  3.承前所述，被告既未受恐嚇、詐欺，則其請求被告賠償1 元
    之損害，即屬無據。
  4.至原告請求訊問證人即被告員工柯錦祥、客服人員編號B122
    0 劉先生、編號D1747 趙小姐及張秀葦，無非均係為證明其
    撥打016 國際電話至菲律賓，每分鐘係以10.7元計價，而非
    以4.8 計價云云。然原告撥打016 國際電話至菲律賓，計價
    之費率均未超過每分鐘4.8 元之事實，業經本院認定如前。
    且依原告之陳述，柯錦祥、客服人員編號B1220 劉先生及編
    號D1747 趙小姐，均係原告詢問通話費計價費率之對象，而
    衡諸一般電信業者客服人員回答相關詢問時，因均在線上回
    答，難期彼等於調閱通話明細後，始據以回覆原告之詢問，
    是彼等在未有通話明細之情形下，就原告詢問所為之答覆，
    已難期正確無訛。另張秀葦係告知原告通話費均以4.8 元計
    價，亦為原告所自承（見本院卷第36頁、第57頁），顯見張
    秀葦所得證明者係通話費始終以每分鐘4.8 元計價，亦非為
    有利原告主張之事項。是原告請求訊問之前揭證人，均核無
    再行傳訊之必要，附此敘明。
五、從而，原告訴請被告應令其員工柯錦祥、直營店店長乙○○
    、客服人員編號B1220 的劉先生及張秀葦當面真誠地向其道
    歉部分，因起訴程式不合法，應予駁回；另原告以伊因遭被
    告詐欺及恐嚇，而依侵權行為請求被告賠償1 元部分，則無
    理由，應併予駁回。
六、本件事證已臻明確，兩造其餘爭點及攻擊防禦方法，經本院
    審酌後，認與判決之結果不生影響，無一一論述必要，附此
    敘明。
七、本件係原告全部敗訴，其繳納之第一審訴訟費用即裁判費3,
    000 元，應由原告負擔。
八、結論：原告之訴為無理由，依民事訴訟法第78條、第87條第
    1 項之規定，判決如主文。
中    華    民    國    98    年    10    月    13    日
                  民事第五庭  審判長法  官  李昭彥
                                    法  官  洪榮家
                                    法  官  李育信
以上正本係照原本作成。
如不服本判決，應於送達後20日內，向本院提出上訴狀並表明上
訴理由，如於本判決宣示後送達前提起上訴者，應於判決送達後
20日內補提上訴理由書（須附繕本）。
中    華    民    國    98    年    10    月    13    日
                                    書記官  林玉珊


司法院資訊處製作；財團法人民間司法改革基金會備份。
